【裁判字號】    89,易,2119
【裁判日期】    891017
【裁判案由】    恐嚇
【裁判全文】
臺灣臺北地方法院刑事判決              八十九年度易字第二一一九號
    公  訴  人  臺灣臺北地方法院檢察署檢察官
    被      告  丙○○
右列被告因恐嚇案件，經檢察官提起公訴（八十九年度偵字第一二０四五號），本院
判決如左：
    主      文
丙○○以加害生命之事恐嚇他人，致生危害於安全，處罰金仟元，如易服勞役以
佰元折算壹日。
    事      實
一、丙○○即因自認其樓上鄰居乙○○○不斷發出異聲干擾其生活，自數年前即與張
    女不睦、爭執時起，民國八十九年一月三十一日上午十一時丙○○復因相同原因
    上樓找乙○○○理論，雙方一言不合乙○○○即將大門關閉，丙○○憤恨難平，
    遂不斷按張宅門鈴至該電鈴外殼掉落（丙○○被訴毀損罪，經乙○○○撤回告訴
    ，已經公訴人另行處分不起訴），俟乙○○○復行開門，丙○○怒火中燒，竟對
    乙○○○恫稱：「要找人幹掉你」云云，而以此加害生命之事恐嚇乙○○○，使
    乙○○○心生畏懼，致生危害於安全。
二、案經乙○○○訴由台北縣警察局新店分局報告臺灣臺北地方法院檢察署檢察官偵
    查起訴。
    理      由
一、訊之被告丙○○矢口否認右揭犯行，惟查右揭事實，業據告訴人乙○○○指訴綦
    詳在卷，並有乙○○○之女張碧雲於偵查中之證述在卷可資佐參，且查告訴人與
    被告雙方齟齬經年，案發時雙方發生激烈口角等情，業據被告自承在卷，而被告
    確曾將告訴人住宅之電鈴扯落，此亦有現場照片二幀附卷可稽，顯見彼時被告情
    緒激越，憤恨之餘出言恐嚇，合於告訴人所指之情形，核與當時在場目擊之乙○
    ○○之外孫女甲○○（八十年十一月二十七日生）到庭所證相符，證人甲○○年
    僅十歲，純真善良，應訊時陳述條理分明，其證言堪予採信，事證明確，被告犯
    行已堪認定。
二、核被告所為，係犯刑法第三百零五條之罪。爰審酌被告與被害人本為鄰居，無深
    仇大恨，其係於憤怒中一時脫口而出恐嚇被害人，現被告已搬走，兩家多年糾紛
    已可終止，且被告無何不良前科記錄，有正當職業等情，並酌被告其餘犯罪之
    動機、目的、所受之刺激、手段、品行、智識程度、所生危害及犯罪後之態度等
    一切情狀，量處如主文所示之刑，並諭知易服勞役之折算標準，以資懲儆。
據上論斷，應依刑事訴訟法第二百九十九條第一項前段、刑法第三百零五條、第四十
二條第二項、罰金罰鍰提高標準條例第一條前段、第二條前段判決如主文。
本案經檢察官柯金柱到庭執行職務
中      華      民      國      八十九      年     十     月    十七    日
                                      臺灣臺北地方法院刑事第五庭
                                          法  官  劉  亭  柏
右正本證明與原本無異。
如不服本判決，應於判決送達後十日內，向本院提出上訴狀。
                                          書記官  羅  欣  宜
中      華      民      國      八十九      年     十     月    十九    日
附錄本案論罪科刑法條全文
刑法第三百零五條
以加害生命、身體、自由、名譽、財產之事恐嚇他人，致生危害於安全者，處二年以
下有期徒刑、拘役或三百元以下罰金。


司法院資訊處製作；財團法人民間司法改革基金會備份。
